臺灣高雄地方法院刑事判決　　　　　　　九十三年度易字第四五二號
　　公　訴　人　臺灣高雄地方法院檢察署檢察官
　　被　　　告　乙○○○
右列被告因竊盜案件，經檢察官提起公訴（九十三年度偵字第五三四一號）暨移
辦（九十三年度偵字第五九二一號、第六二五０號），被告於審判程序進行中就被訴
事實為有罪之陳述，經本院合議庭裁定適用簡式審判程序審理，茲判決如左：
    主  文
乙○○○連續結夥三人以上竊盜，累犯，處有期徒刑壹年貳月。
    事  實
一、乙○○○曾於民國八十九年間因違反毒品危害防制條例案件，經台灣高雄地方法
    院以九十年度易緝字第二０一號判處有期徒刑四月確定，並於九十一年七月三十
    一日易科罰金執行完畢。詎不知悔改，基於意圖為自己不法之所有之概括犯意，
    於附表所示之時間、地點、方式，連續為附表所示之竊盜行為，嗣為警分別於附
    表所示之時間、地點查獲。
二、案經高雄縣政府警察局林園分局報告台灣高雄地方法院檢察署檢察官偵查起訴及
    併送併案審理。
    理  由
壹、程序方面：
    按本件被告所犯係死刑、無期徒刑、最輕本刑為三年以上有期徒刑以外之罪，其
    於準備程序就前揭被訴事實為有罪之陳述，經受命法官告知簡式審判程序之旨，
    並聽取其與公訴人之意見後，本院認無不得或不宜改依簡式審判程序進行之處，
    爰依刑事訴訟法第二百七十三條之一第一項，裁定本件改依簡式審判程序進行，
    合先敘明。
貳、實體部分：
一、訊據被告乙○○○對於附表編號一至四之犯罪事實均坦承不諱（參見本院審理卷
    第三十頁），核與共犯龔義欽、黃文貞、黃保舜（參見偵查卷第二十頁、第二十
    六頁）供述情節相符；又附表編號一至四所示之物品於右開時、地失竊之事實，
    有被害人丁○○、丙○○於警詢時陳明在卷，；而上開失竊物品現均已發還上開
    被害人保管之事實，則有贓物領據認領收據三份在卷可稽，足認被告上開自白與
    事實相符，堪信為真實。本案事證明確，被告之犯行應堪認定，應依論科。
二、核被告就附表編號一、二、四之犯罪事實，均係犯刑法第三百二十條第一項竊盜
    罪；就附表編號三所示之犯罪事實係犯刑法第三百二十一條第一項第四款結夥三
    人以上竊盜罪。被告與龔義欽、黃文貞、黃保舜、李威德、張簡聘三間分別就附
    表一編號一、三、四所示犯罪事實，有犯意聯絡及行為分擔，為共同正犯。被告
    先後多次竊盜犯行，時間緊接，所犯之犯罪基本構成要件相同，顯係基於概括犯
    意為之，應依刑法第五十六條之規定論以結夥三人以上竊盜一罪，並加重其刑。
    再者，附表二至四所示之竊盜犯行，公訴人起訴意旨雖未論及，但與其所指附表
    編號一之竊盜犯行有連續犯之裁判上一罪之關係，已如上述，應為該起訴效力所
    及，本院自應併予審判，附此敘明。末查，被告曾於八十九年間因違反毒品危害
    防制條例案件，經台灣高雄地方法院以九十年度易緝字第二０一號判處有期徒刑
    四月確定，並於九十一年七月三十一日易科罰金執行完畢，此有台灣高等法院被
    告全國前案紀錄表及台灣高雄地方法院檢察署刑案資料查註紀錄表各一份在卷可
    參，其受有期徒刑之執行完畢後，五年以內再犯本件有期徒刑以上之罪，為累犯
    ，應依刑法第四十七條規定加重其刑，並依法遞加其刑。本院審酌被告於短期內
    連續多次竊盜，業已造成社會治安嚴重敗壞，且被告亦以結夥三人以上方式行竊
    ，更使被害人之心理易生恐懼，令其擔憂將有再度受害之可能，被告對被害人精
    神上所造成之不良影響，不可謂輕微，惟考量被告坦承犯行，犯後態度尚屬良好
    ，而該遭竊之物大部分均已發還前揭被害人保管，所生實害尚屬輕微等一切情狀
    ，量處如主文所示之刑，以資懲儆。
三、至於公訴人另併案審理認被告於九十三年三月六日中午十二時許，尚有至高雄縣
    大寮鄉○○○路六一巷二五號堆放鋼材之建築倉庫竊取鋼材等語，然查，被告於
    該日上午九時三十分即為警逮捕，並為庫前警於該日下午五時許解送台灣高雄地
    方法院檢察署，此有高雄縣政府警察局林園分局解送人犯報告書一紙在卷足憑，
    是以，被告在公訴人所指之時點，人身自由為警所拘束，自不可能於公訴人所指
    之時間前往高雄縣大寮鄉○○○路六一巷二五號行竊，此外復查無其他積極證據
    足認被告公訴人所指上開之犯行，惟因此部分公訴人認與前開論罪科刑部分屬連
    續犯之裁判上一罪之關係，爰不另為無罪之諭知，附此敘明。
據上論斷，應依刑事訴訟法第二百七十三條之一第一項、第二百九十九條第一項前段
，刑法第二十八條、第三百二十一條第一項第四款、第五十六條、第四十七條，判決
如主文。
本案經檢察官甲○○到庭執行職務。
中      華      民      國      九十三    年    四     月   二十九      日
                                臺灣高雄地方法院刑事庭
                                    法  官  廖建瑜
右正本證明與原本無異。
如不服本判決，應於判決送達後十日內，向本院提出上訴狀。
                                    書記官  王翌翔
中      華      民      國      九十三    年    四     月   二十九      日
┌───────────────────────────────────┐
│附表                                                                  │
├───┬─────┬──────┬───────────┬──────┤
│編號  │犯罪時間  │犯罪地點    │竊盜行為              │所犯法條    │
├───┼─────┼──────┼───────────┼──────┤
│一    │九十三年三│高雄縣大寮鄉│乙○○○與龔義欽共同基│刑法第三百二│
│      │月六日上午│鳳林一路一六│於意圖為自己不法所有之│十條第一項竊│
│      │九時二十分│一巷五十號旁│犯意聯絡及行為分擔，以│盜罪        │
│      │許       │            │徒手竊取丁○○所有置於│            │
│      │          │            │上址之鷹架鋼鐵條八支（│            │
│      │          │            │長約一七五公分、寬十公│            │
│      │          │            │分，共約值新台幣（下同│            │
│      │          │            │）四千元），得手後，嗣│            │
│      │          │            │於同日上午九時三十分許│            │
│      │          │            │，在高雄縣大寮鄉鳳林一│            │
│      │          │            │路三十四巷口，為警查獲│            │
│      │          │            │                      │            │
├───┼─────┼──────┼───────────┼──────┤
│二    │九十三年三│高雄縣大寮鄉│承上揭意圖為自己不法所│同右        │
│      │月十日上午│鳳林一路六一│所有之概括犯意，以徒手│            │
│      │八時許、  │巷二五號堆放│每次竊取丁○○所有置於│            │
│      │同年月三月│鋼材之建築倉│上址之鐵材四至五支，得│            │
│      │十六日下午│庫前        │手後運至高雄市小港區宏│            │
│      │二時許    │            │平路某資源回收場變賣，│            │
│      │          │            │，所得贓款供己花用。  │            │
│      │          │            │                      │            │
│      │          │            │                      │            │
│      │          │            │                      │            │
├───┼─────┼──────┼───────────┼──────┤
│三    │九十三年三│在高雄縣大寮│乙○○○基於上揭竊盜犯│刑法第三百二│
│      │月十四日下│鄉○○○路三│意，與黃文貞、李威德、│十一條第一項│
│      │午七時三十│七二之二號高│黃保舜共同基於犯意聯絡│第四款結夥三│
│      │分許      │基公司大門外│及行為分擔，由乙○○○│人以上竊盜罪│
│      │          │            │、黃文貞、黃保舜以徒手│            │
│      │          │            │竊取丙○○所管理置於上│            │
│      │          │            │址之鐵屑六桶（每桶約一│            │
│      │          │            │百五十公斤），李威德在│            │
│      │          │            │外把風，得手後，於同日│            │
│      │          │            │下午十一時許在高雄縣大│            │
│      │          │            │寮鄉○○村○○道路為警│            │
│      │          │            │查獲。                │            │
│      │          │            │                      │            │
├───┼─────┼──────┼───────────┼──────┤
│四    │九十三年三│在高雄縣林園│乙○○○承上揭竊盜犯意│同右        │
│      │月二十一日│鄉○○○路一│與張簡聘三基於共同基於│            │
│      │下午二時三│六一巷二十五│意圖為自己不法所有之犯│            │
│      │十分許    │號堆放鋼材之│意聯絡及行為分擔，以徒│            │
│      │          │建築倉庫前  │手竊取丁○○所有置於上│            │
│      │          │            │址之建築用鋼樑固定平台│            │
│      │          │            │三支，得手後，嗣於同日│            │
│      │          │            │下午三時五十分許，在高│            │
│      │          │            │雄縣大寮鄉萬大橋下為警│            │
│      │          │            │查獲。                │            │
│      │          │            │                      │            │
│      │          │            │                      │            │
└───┴─────┴──────┴───────────┴──────┘
中華民國刑法第三百二十一條
犯竊盜罪而有左列情形之一者，處六月以上、五年以下有期徒刑：
一  於夜間侵入住宅或有人居住之建築物、船艦或隱匿其內而犯之者。
二  毀越門扇、牆垣或其他安全設備而犯之者。
三  攜帶兇器而犯之者。
四  結夥三人以上而犯之者。
五  乘火災、水災或其他災害之際而犯之者。
六  在車站或埠頭而犯之者。
前項之未遂犯罰之。
